臺灣臺中地方法院刑事判決　　　　　　　96年度易字第3517號
公　訴　人　臺灣臺中地方法院檢察署檢察官
被　　　告　乙○○
上列被告因違反電子遊戲場業管理條例案件，經檢察官聲請以簡
易判決處刑（九十六年度偵字第三六八八號），本院認不宜以簡
易判決處刑，改依通常程序審理，本院判決如下：
    主    文
乙○○共同違反未依電子遊戲場業管理條例規定辦理營利事業登
記，不得經營電子遊戲場業之規定，處拘役伍拾捌日，如易科罰
金以新臺幣壹仟元折算壹日，減為拘役貳拾玖日，如易科罰金以
新臺幣壹仟元折算壹日。扣案如附表所示之物均沒收。
    犯罪事實
一、乙○○曾因妨害風化案件，經本院於民國（下同）九十一年
    八月二十六日判處有期徒刑一年六月，緩刑五年，於九十一
    年九月二十一日確定，現仍在緩刑期間。其係臺中市○區○
    ○○路九○六號一樓「二七便利商店」之店長，其明知未依
    電子遊戲場業管理條例規定辦理營利事業登記，不得經營電
    子遊戲場業，竟自民國九十五年十月十日起，與自稱「徐承
    均」之成年業者（真實姓名年籍不詳）共同基於犯意聯絡，
    由徐姓業者提供業經改裝而屬於電子遊戲機之「選物販賣機
    二代」一臺，擺設於上開便利商店前騎樓之公共場所，供不
    特定之人投幣把玩，並將王建民公仔、小魔女小玩具組、三
    眼充電刮鬍刀、手提地圖包、數位相機、床頭音響、手錶等
    價格不等之商品編號後陳列於該機臺之玻璃櫥內，另在玩偶
    上綁上附有編號之小紙條，但小紙條均捲起向內，把玩之人
    無法看到紙條之編號，僅能於各憑好惡決定夾取玩偶，每投
    一個新臺幣（下同）十元硬幣，即有夾取一次之機會，夾中
    者可取得該玩偶，並持玩偶上之紙條，依紙條上註明之商品
    編號，向乙○○兌換前述價格不等之商品，若未夾中，硬幣
    即落入機臺內，歸徐姓業者取得，乙○○則每月向徐姓業者
    收取租金三千元，以此方式共同經營電子遊戲場業，並與不
    特定人賭博財物。嗣於九十六年一月二十二日晚間十時三十
    分許，為警在上址查獲，並扣得如附表所示之物。
二、案經臺中市警察局第三分局報請臺灣臺中地方法院檢察署檢
    察官偵查起訴。
    理    由
一、訊據被告乙○○對於前述事實坦承不諱，核與證人即登記負
    責人劉宇俊於偵查中證述之情節相符，又證人即查獲之警員
    甲○○在庭證稱：被告共擺設六臺選物販賣機，其中五臺係
    屬正常，僅有一臺係經改裝，洞口加設玻璃板，使得洞口縮
    小，放置禮品的底座加高，其控制手臂本來應該到達洞口上
    面，但是業者將它的套環加長，使得機器手臂無法到達洞口
    ，如此客人夾到娃娃以後，很難落入洞口，又禮品放置在娃
    娃機的玻璃櫥內，有註明編號，但是布偶上所綁的紙條，都
    是捲起來向內的，客人看不到所夾的娃娃身上紙條的編號是
    幾號，因此無法自行挑選禮品後自行夾取，只可以靠運氣等
    語甚詳，並有現場查獲照片十六張、現場圖一紙、搜索扣押
    筆錄、扣押物品目錄表各一件等在卷可稽，並有如附表所示
    之物扣案可證，事證明確，被告犯行洵堪認定。
二、按選物販賣機二代機臺雖經行政院經濟部電子遊戲機評鑑委
    員會第一○八次會議認非法電子遊戲機，惟查經濟部評鑑非
    屬電子遊戲機之「選物販賣機二代」，係指該機具係提供消
    費者自助選取物品之方式來販賣各式糖果、玩具、娃娃及禮
    品等，採用「對等價格」取物方式，消費者操作機具時，僅
    須選擇產品標示金額購買，然後啟動機器進行選物，且一定
    選到商品方停止，如未取得商品，消費者應可繼續操作機具
    ，直到商品取出為止，無庸再次投幣；亦即該機臺僅提供自
    助選物販賣之用，無關乎消費者之操作技術，始足當之。然
    而本案所查獲之「選物販賣機二代」機臺，業經改裝，使得
    消費者難以夾到玩偶，即使夾到也難以落入洞口，且玩偶上
    之商品紙條係向內捲起，消費者無法自由選擇商品，具有射
    倖性，與單純「選物販賣機二代」定義與性質有所不符，非
    屬經濟部所評鑑認定之「選物販賣機二代」，應屬電子遊戲
    場業管理條例第四條第一項所定之電子遊戲機。又該機臺之
    玩法及獎品之取得具有射倖性，故核被告乙○○所為，係違
    反電子遊戲場業管理條例第十五條之規定，應依同條例第二
    十二條規定論處，及犯刑法第二百六十六條第一項前段之賭
    博罪。被告乙○○與自稱「徐承均」之成年業者之間，有犯
    意之聯絡及行為分擔，均為共同正犯。被告所犯上開二罪間
    ，係一行為觸犯二罪名，為想像競合犯，應依刑法第五十五
    條前段之規定，從一重之違反電子遊戲場業管理條例罪處斷
    。檢察官聲請簡易判決處刑書雖未論及刑法第二百六十六條
    第一項部分，惟此部分既與已起訴部分具有想像競合犯之一
    罪關係，為起訴效力所及，本院得併予審酌，附此敘明。另
    因電子遊戲場業管理條例第二十二條之罪，在構成要件中已
    預設有多數同種行為反覆實施之要件，其性質為集合犯之營
    業犯類型，屬於實質上一罪。爰審酌被告僅擺設一臺電子遊
    戲機，對社會之危害程度尚屬有限，其犯罪之動機無非貪圖
    小利，手段平和、被告之品行、智識程度、生活狀況、犯罪
    後坦承犯行態度良好等一切情狀，量處如主文所示之刑，並
    諭知易科罰金之折算標準。又被告犯罪時間在中華民國九十
    六年罪犯減刑條例之減刑基準日即九十六年四月二十四日以
    前，爰依該條例第二條第一項第三款之規定，減輕其宣告刑
    二分之一，並諭知易科罰金之折算標準。扣案如附表編號一
    所示之電子遊戲機具即改造過之「選物販賣機二代」一臺（
    含ＩＣ板一片），係當場查獲之賭博器具；另如附表編號二
    所示機具內之賭資十元硬幣三十枚（合計三百元），應屬於
    在賭檯查獲之財物，均應依刑法第二百六十六條第二項之規
    定宣告沒收。如附表編號三至十四所示之物，均為自稱「徐
    承均」之業者所有，供犯罪所用之物，業經被告乙○○供明
    在卷，均應依刑法第三十八條第一項第二款之規定宣告沒收
    。
據上論斷，應依刑事訴訟法第四百五十二條、第二百九十九條第
一項前段，電子遊戲場業管理條例第二十二條，刑法第十一條前
段、第二百六十六條第一項前段、第二項、第五十五條、第四十
一條第一項前段、第三十八條第一項第二款，刑法施行法第一條
之一第一項、第二項前段，中華民國九十六年罪犯減刑條例第二
條第一項第三款、第七條第一項、第二項、第九條，判決如主文
。
中　　華　　民　　國　　96　　年　　8 　　月　　10　　日
                  刑事第六庭    法　官　林念祖
以上正本證明與原本無異。
如不服本案判決，得自收受送達之日起十日內向本院提出上訴狀
（須附繕本）。
中　　華　　民　　國　　96　　年　　8 　　月　　13　　日
                                書記官
附表
┌──┬──────────────────────────┐
│編號│       品       名       及       數       量       │
├──┼──────────────────────────┤
│一  │改造過之選物販賣機二代壹臺（含ＩＣ板壹片）          │
├──┼──────────────────────────┤
│二  │拾圓硬幣拾枚                                      │
├──┼──────────────────────────┤
│三  │王建民公仔展示聯Ｊ四二二○九八號壹個                │
├──┼──────────────────────────┤
│四  │小魔女小玩具組展示聯Ｊ四二二○九九號壹組            │
├──┼──────────────────────────┤
│五  │三眼充電刮鬍刀展示聯Ｊ四二二○九七號壹組            │
├──┼──────────────────────────┤
│六  │地圖包手提展示聯Ｊ四二二○九六號壹只                │
├──┼──────────────────────────┤
│七  │數位相機展示聯Ｊ四二二一○○號壹臺                  │
├──┼──────────────────────────┤
│八  │床頭音響組清獎壹組                                │
├──┼──────────────────────────┤
│九  │宏回收葉福神（綠色）客戶收執聯Ｊ四二一一○○號壹個  │
├──┼──────────────────────────┤
│十  │宏小狗布偶（咖啡色）客戶收執聯Ｊ四二二○九六號壹個  │
├──┼──────────────────────────┤
│十一│宏米黃狗布偶（米黃色）客戶收執聯Ｊ四二二○九七號壹個│
├──┼──────────────────────────┤
│十二│宏回收葉福神（黃色）客戶收執聯Ｊ四二二○九九號壹個  │
├──┼──────────────────────────┤
│十三│ＭＯＮＴＢＺＡＮＣ手錶壹只                          │
├──┼──────────────────────────┤
│十四│小飾品無編號陸個                                    │
└──┴──────────────────────────┘
附錄本案論罪科刑法條全文
電子遊戲場業管理條例第十五條：
  未依本條例規定辦理營利事業登記者，不得經營電子遊戲場業
  。
電子遊戲場業管理條例第二十二條：
  違反第十五條規定者，處行為人一年以下有期徒刑、拘役或科
  或併科新臺幣五十萬元以上二百五十萬元以下罰金。
刑法第二百六十六條：
  在公共場所或公眾得出入之場所賭博財物者，處一千元以下罰
  金。但以供人暫時娛樂之物為賭者，不在此限。
